* Simulación Circuito Amplificador Operacional de dos etapas
* Universidad Nacional de Colombia 2016
* CMOS Analógico
* Grupo Jorge Garzón, Esteban Iafrancesco A

Vdd_1 Vdd_1 0 DC 2.5 AC 0
Vss_1 Vss_1 0 DC -2.5 AC 0

*Vin2_1 vinM2_1 0 DC 0 AC 0
////////////------////////////////////
*Circuito del amplificador operacional de dos etapas
M1_1 drainM1_1 vout_1 sourceM1_1 Vss_1 nmosG W=8e-06 L=1.6e-06
M2_1 drainM2_1 vinM1_1 sourceM1_1 Vss_1 nmosG W=8e-06 L=1.6e-06

M3_1 drainM1_1 drainM1_1 Vdd_1 Vdd_1 pmosG W=1.76e-05 L=1.6e-06
M4_1 drainM2_1 drainM1_1 Vdd_1 Vdd_1 pmosG W=1.76e-05 L=1.6e-06

M5_1 sourceM1_1 vbiasM5_1 Vss_1 Vss_1 nmosG W=3.2e-06 L=1.6e-06

M6_1 vout_1 drainM2_1 Vdd_1 Vdd_1 pmosG W=0.00015999999999999999 L=1.6e-06

M7_1 vout_1 vbiasM5_1 Vss_1 Vss_1 nmosG W=1.92e-05 L=1.6e-06

Cl_1 vout_1 0 10p
Cc_1 vout_1 drainM2_1 2.64e-12
////////////------////////////////////
*Circuito del multiplicador beta
MB1_1 vbiasM5_1 vbiasM5_1 Vss_1 Vss_1 nmosG W=8u L=1.6u
MB2_1 drainMB2_1 vbiasM5_1 RBref_1 Vss_1 nmosG W=32u L=1.6u
RBref_1 RBref_1 RBref2_1 4639.185118907534
MB3_1 vbiasM5_1 drainMB2_1 Vdd_1 Vdd_1 pmosG W=24u L=1.6u
MB4_1 drainMB2_1 drainMB2_1 Vdd_1 Vdd_1 pmosG W=24u L=1.6u

VRLref_1 RBref2_1 Vss_1 DC 0 AC 0
////////////------////////////////////

*Fuente AC en vinM1_1
Vinac_1 vinM1_1 0 PULSE(-1 2 0 1ns 1ns 0.5s 1s)

* Modelos para tecnología 0.8u < L < 200u 10u < W < 10000u  Vdd=2.5V (Allen)
* lambda cambia de acuerdo con la longitud del canal
* nMOS: lambda=0.04 para L=1u y lambda=0.01 para L=2u
* pMOS: lambda=0.05 para L=1u y lambda=0.01 para L=2u

.model nmosG nmos level=2
+ vto = 0.7 kp = 110e-6 gamma = 0.4 phi = 0.7
+ tox = 14e-9 cj = 770e-6 cjsw = 380e-12 mj = 0.5 mjsw = 0.38
+ cgso = 220e-12 cgdo = 220e-12 cgbo = 700e-12
+ lambda = 0.04

.model pmosG pmos level=2
+ vto = -0.7 kp = 50e-6 gamma = 0.57 phi = 0.8
+ tox = 14e-9 cj = 560e-6 cjsw = 350e-12 mj = 0.5 mjsw = 0.35
+ cgso = 220e-12 cgdo = 220e-12 cgbo = 700e-12
+ lambda = 0.05

.control
set color0 =white
set color1=black
op
show all

*Transitorio
tran .0000001s .00000065s
plot v(vout_1) v(vinm1_1)
.endc
